# 商品赔偿

提问人：小张 57365736 时间：2020-12-22 10:25:00
甲企业 2015 年将商品出售给乙企业，确认应收 1000 ，主营业务收入 1000 （暂不考虑增值税），同时结账主营业务成本 800 。因乙企业一直未付款，甲企业对其提起诉讼，法院判决乙企业归还其商品给甲企业（假设不考虑是否存在跌价），并支付甲企业违约金、合同款的50%（即 500 ）。
①基于上述商品收回甲企业后，甲企业的账务处理如下：冲回前期确认的应收账款、主营业务收入 1000 ，冲回主营业务成本 800 ，还原出存货 800 ，此处理是否合适
②对于违约金部分是否应该做其他应收款 500 ，营业外收入 500 ，假设乙企业资产不足以偿还该违约金 500 ，是以先确认其他应收款、营业外收入 500 ，再计提坏账准备，还是不确认其他应收款为好？
③收回该商品后，甲计算该商品存货跌价时，乙企业的违约金是否需要考虑在预计可收回金额中

回答人：chenyiwei
1 、首先要考虑甲企业前期确认收入是否构成前期差错。如果不构成前期差错的，则属于债务重组，不应冲回前期确认的收入、成本。甲企业收回商品时应按重组债券的公允价值（可参考收回商品的公允价值或可变现净值）计量。
2 、违约金部分单独确认为营业外收入，不作为债务重组损失或者存货跌价损失的调整因素。